臺灣桃園地方法院刑事判決　　　　　　　　　　　　　　九十一年度易字第九八號
　　公　訴　人　臺灣桃園地方法院檢察署檢察官
　　被　　　告　甲○○
右列被告因竊盜案件，經檢察官提起公訴（九十年度偵字第二一四七五號）及移送併
案審理（九十一年度偵字第八０八號、第二一八七號），本院判決如左：
    主  文
甲○○連續攜帶兇器竊盜，累犯，處有期徒刑拾月。
    事  實
一、甲○○前於民國八十五年間因違反肅清煙毒條例及麻醉藥品管理條例案件，經本
    院分別以八十五年度訴字第五九六號、八十五年度易字第二０九二號判決判處有
    期徒刑三年二月、三月確定，並經本院以八十六年度聲字第一一一四號裁定定應
    執行有期徒刑三年四月，於八十七年十月六日假釋出獄，於八十八年七月七日因
    假釋期滿，假釋未經撤銷而視為執行完畢。又於九十年四月二日觸犯強盜案件，
    經臺灣桃園地方法院檢察署檢察官於九十年十月八日，以九十年度偵緝字第六八
    四號提起公訴，由本院另案審理中，竟仍不知悔改，另基於意圖為自己不法所有
    之概括犯意，連續（一）於九十年十二月一日上午十時三十分許，在桃園縣八德
    市松柏林八三九號前，見李培坤所有之車牌ＩＡＫ—二八九號重型機車旁之地上
    有一把客觀上足對人之生命、身體造成危險，而足供兇器使用之一字起子，認有
    機可趁，即拾起該把一字起子轉動前開機車之電門，啟動該部機車而予以竊取，
    得手後留供己騎乘之用，並即將一字起子丟棄。嗣於九十年十二月十日上午十時
    五十分許，林財德騎乘該台機車行經桃園縣龜山鄉○○村○○街五號前為警查獲
    ；（二）於九十年十二月十七日下午四時許，在桃園縣桃園市○○路八一二巷一
    號前，見呂育諺所有之車牌ＨＳＤ—五一九號重型機車之腳踏板上有一把機車鑰
    匙，即拾起該把機車鑰匙插入該部機車電門而啟動該機車，竊取該部機車後留供
    己騎乘之用。嗣於九十年十二月二十四日下午六時十分許，林財德騎乘該台機車
    行經桃園縣桃園市○○路與南華街口為警查獲，並扣得前開機車鑰匙一把；（三
    ）於九十一年一月十六日下午一時三十分許，搭乘乙○○（業經檢察官不起訴處
    分確定）所騎ＨＺＧ－０八九號之重機車行經桃園縣桃園市○○路一七七七巷四
    十八之一號旁，見許嘉裕所有而停於該處之ＬＨ－五０五二號自小貨車之後車斗
    上擺放有電鋸及模具等物無人看管，認有機可趁，即要乙○○將機車停於離該小
    貨車約一公尺處等候，其自行徒手爬上該自小貨車後車斗之梯子，並伸手欲竊取
    該電鋸，適為許嘉裕發現而向前盤問，甲○○立即自小貨車跳下並往春日路一七
    七五巷口逃跑，乙○○經據報趕來之警員查獲而供出竊盜者係甲○○，而查悉上
    情。
二、案經桃園縣警察局龜山分局報請台灣桃園地方法院檢察署檢察官偵查起訴，暨經
    桃園縣警察局桃園分局先後報請台灣桃園地方法院檢察署檢察官移送併辦。
    理  由
一、訊據被告甲○○對於右揭犯罪事實均坦承不諱，核與證人即被害人李培坤之妻劉
    亞好及被害人呂育諺、許嘉裕於警訊所述之情節相符，並有前開二部機車之車輛
    竊盜、車牌失竊資料個別查詢報表－查詢車輛認可資料各一紙，及證人劉亞好出
    具之贓物認領保管單、被害人呂育諺出具之贓物領據各一紙、電鋸照片二張在卷
    可稽，是本件事證明確，被告犯行堪予認定，應予依法論科。
二、按刑法第三百二十一條第一項第三款之攜帶兇器竊盜罪，所謂兇器之種類並無限
    制，凡客觀上足對人之生命、身體、安全構成威脅，具有危險性之兇器均屬之，
    且只須行為人於行竊時攜持此種具有危險性之兇器為已足，並不以該凶器為行為
    人所有且事先準備攜往為必要，亦不以攜帶之初有行兇之意圖為必要；本件被告
    用以竊取前開ＩＡＫ—二八九號重型機車之一字起子，雖未經扣案，然一字起子
    係金屬製品，前端呈扁平、尖銳，如以之刺、戳人之身體，將致人體受傷，對人
    之生命、身體造成危險，於客觀上顯屬具有危險性之兇器。核被告於九十年十二
    月一日以一字起子竊取ＩＡＫ—二八九號機車之行為，係犯刑法第三百二十一條
    第一項第三款之攜帶兇器竊盜罪，其於九十年十二月十七日竊取車牌ＨＳＤ—五
    一九號機車之行為，係犯刑法第三百二十條第一項之竊盜罪，其於九十一年一月
    十六日著手竊取ＬＨ－五０五二號自小貨車上之電鋸，而因外界障礙致未遂，係
    犯行法第三百二十條第三項、第一項之竊盜未遂罪。被告先後三次竊盜行為，雖
    有攜帶兇器竊盜既遂、普通竊盜既遂與未遂之分，惟時間緊接，所犯又為基礎構
    成要件相同之罪，顯係基於同一竊盜之概括犯意反覆為之，為連續犯，依刑法第
    五十六條之規定，應從一重論以攜帶凶器竊盜罪，並依法加重其刑。又查公訴人
    公訴意旨認被告竊取ＩＡＫ—二八九號機車部分係犯刑法第三百二十條第一項之
    竊盜罪，然其起訴犯罪事實記載被告係以螺絲起子撬開被害人李培坤所有之前開
    ＩＡＫ—二八九號機車電門，竊取該機車，得手後供己騎乘，顯見公訴意旨所引
    之法條係屬有誤，惟其基本社會事實同一，爰依法變更起訴法條。又被告於九十
    年十二月十七日竊取車牌ＨＳＤ—五一九號機車，及於九十一年一月十六日竊盜
    未遂之犯行，雖均未據公訴人起訴，然本院認此二部分之犯罪事實與已起訴並經
    本院認定有罪之竊盜犯行間，有連續犯裁判上一罪之關係，亦為起訴效力所及，
    基於審判不可分之原則，本院自應加以審酌。再被告二次竊盜機車，雖分別係以
    在地上及機車腳踏板上拾獲之一字起子、鑰匙為工具，惟因無證據足以證明該一
    字起子及鑰匙係他人之遺失物或其他離本人持有之物，是尚難認被告此部分之犯
    行尚成立刑法第三百三十七條之侵占罪，附此敘明。被告前於八十五年間因違反
    肅清煙毒條例及麻醉藥品管理條例案件，經本院分別以八十五年度訴字第五九六
    號、八十五年度易字第二０九二號判決判處有期徒刑三年二月、三月確定，並經
    本院以八十六年度聲字第一一一四號裁定定應執行有期徒刑三年四月，於八十七
    年十月六日假釋出獄，於八十八年七月七日因假釋期滿，假釋未經撤銷而視為執
    行完畢，此有臺灣高等法院被告全國前案紀錄表一份在卷可稽，其於有期徒刑執
    行完畢後，五年內再犯本件有期徒刑以上之罪，為累犯，應依刑法第四十七條之
    規定，依法加重其刑，並遞加重之。爰審酌被告經檢察官起訴強盜案，尚在本院
    審理中，竟猶不思悔改，僅為圖一己之便，任意竊取他人之機車供己代步之用，
    且經查獲竊盜案移送檢察官命限制住居後，仍再竊取他人之機車，並著手竊取他
    人物品，其惡性非輕，惟念其犯罪後坦承犯行，態度尚佳等一切情狀，量處如主
    文所示之刑，以資懲儆。至被告所用以竊盜之一字起子一支（未扣案）與鑰匙一
    把（扣案），雖均係供犯罪所用之物，然均非被告所有，業據被告供述在卷，故
    不予宣告沒收，附此敘明。
據上論斷，應依刑事訴訟法第二百九十九條第一項前段、第三百條，刑法第五十六條
、第三百二十一條第一項第三款、第四十七條，判決如主文。
本案經檢察官蔡正雄到庭執行職務。
中      華      民      國    九十一    年  五      月    十三      日
                                        臺灣桃園地方法院刑事第六庭
                                            法  官  林  春  鈴
右正本證明與原本無異。
如不服本判決，應於判決送達後十日內向本院提出上訴狀( 應附繕本 )，上訴於
臺灣高等法院。
                                            書記官  江  世  亨
中        華        民        國   九十一   年   五   月    十三    日
附論罪科刑法條依據：
刑法第三百二十一條第一項
犯竊盜罪而有左列情形之一者，處六月以上五年以下有期徒刑：
一、於夜間侵入住宅或有人居住之建築物、船艦或隱匿其內而犯之者。
二、毀越門扇、牆垣或其他安全設備而犯之者。
三、攜帶兇器而犯之者。
四、結夥三人以上而犯之者。
五、乘火災、水災或其他災害之際而犯之者。
六、在車站或埠頭而犯之者。
